【裁判字號】    89,易,101
【裁判日期】    890306
【裁判案由】    違反毒品危害防制條例
【裁判全文】
臺灣雲林地方法院刑事判決                          八十九年度易字第一一號
    公  訴  人  臺灣雲林地方法院檢察署檢察官
    被      告  甲○○
右列被告因違反毒品危害防制條例案件，經檢察官提起公訴（八十八年度毒偵字第三
一五、四二四號），本院判決如左：
    主  文
甲○○連續施用第二級毒品，累犯，處有期徒刑玖月。
    事  實
一、甲○○前有多次違反麻醉藥品管理條例前科，最近一次係於民國（下同）八十六
    年間，因違反麻醉藥品管理條例案件，經本院判處有期徒刑九月確定，於八十七
    年九月十五日執行完畢，猶不知悔改，又於八十八年間因施用第二級毒品安非他
    命案件，經本院於八十八年二月一日以八十八年度毒聲字第一四八號裁定觀察、
    勒戒，而於八十八年二月間執行觀察勒戒後，復經勒戒處所認無繼續施用毒品之
    傾向，再由臺灣雲林地方法院檢察署檢察官於八十八年三月二日以八十八年度偵
    字第九三二、一０五一號不起訴處分確定。詎甲○○仍不知悔改，復基於概括犯
    意，於五年內，自八十八年八月二十九日起至同年十一月六日止，在雲林縣斗六
    市○○里○○路六四號住處，將第二級毒品安非他命置於燈泡內，以火燒烤，使
    之產生煙霧，再以口吸入之方式，約一週施用一、二次，連續施用第二級毒品安
    非他命多次。嗣於八十八年九月八日十六時十分許，在雲林縣斗六市○○路為警
    臨檢並採尿送驗結果呈甲基安非他命陽性反應；再於八十八年十月二十二日經警
    通知至雲林縣警察局斗六分局採尿送驗結果，呈安非他命陽性反應而查得上情；
    並經本院於八十八年十月二十九日以八十八年度毒聲字第一三四八號裁定觀察、
    勒戒，且自八十八年十二月一日起執行觀察勒戒，復經勒戒處所認甲○○有繼續
    施用毒品之傾向，再經檢察官聲請而由本院以八十八年度毒聲字第一六一六號裁
    定甲○○令入戒治處所施以強制戒治一年。
二、案經雲林縣警察局斗六分局報請臺灣雲林地方法院檢察署檢察官偵查起訴。
    理  由
一、訊據被告甲○○對右揭時地施用第二級毒品安非他命之事實均自白不諱，且被告
    於八十八年九月八日及八十八年十月二十二日經採尿送驗結果，均呈甲基安非他
    命陽性反應，有雲林縣衛生局煙毒尿液檢驗成績書、濫用藥物尿液檢驗報告各一
    件在卷可憑，是被告右揭時地施用第二級毒品安非他命之犯行堪予認定。又查，
    被告前於八十八年間因施用第二級毒品安非他命案件，經本院於八十八年二月一
    日以八十八年度毒聲字第一四八號裁定送觀察、勒戒，而於八十八年二月間執行
    觀察勒戒後，經勒戒處所認無繼續施用毒品之傾向，再由臺灣雲林地方法院檢察
    署檢察官為不起訴處分等情，亦有臺灣雲林地方法院檢察署八十八年度偵字第九
    三二、一０五一號不起訴處分書一件及臺灣雲林地方法院檢察署刑案資料查註紀
    錄表附卷可稽；另被告於前該施用毒品案件觀察勒戒後，五年內再犯本件毒品危
    害防制條例第十條之罪，經本院以八十八年度毒聲字第一三四八號裁定送觀察勒
    戒，而於八十八年十二月一日起執行觀察勒戒後，經勒戒處所認有繼續施用毒品
    傾向，再經本院裁定送強制戒治，亦有臺灣雲林地方法院檢察署檢察官觀勒處分
    執行指揮書、台灣雲林看守所附設勒戒處所八十八年十二月二十四日雲所境總字
    第二四七二號函送之評估標準表、繼續施用毒品傾向證明書、本院八十八年度毒
    聲字第一三四八號、八十八年度毒聲字第一六一六號裁定書在卷可佐。事証明確
    ，被告本件施用第二級毒品犯行堪予認定。
二、被告甲○○前因施用第二級毒品安非他命，經送觀察勒戒，認無繼續施用毒品傾
    向，由檢察官為不起訴處分後，五年內再犯毒品危害防制條例第十條第二項之施
    用第二級毒品罪，且經觀察勒戒後，認有繼續施用毒品傾向，核其所為，係犯毒
    品危害防制條例第十條第二項之施用第二級毒品罪；其施用第二級毒品安非他命
    而非法持有第二級毒品安非他命之低度行為，應為施用第二級毒品之高度行為所
    吸收，不另論罪。又被告先後多次施用第二級毒品安非他命犯行，時間緊接，罪
    名與犯罪構成要件相同，顯係基於概括犯意而為，應依連續犯規定論以一罪，並
    加重其刑；再查，被告甲○○前有多次違反麻醉藥品管理條例前科，最近一次係
    於八十六年間，因違反麻醉藥品管理條例案件，經本院判處有期徒刑九月確定，
    於八十七年九月十五日執行完畢，有卷附本院被告全國前案紀錄表及台灣雲林地
    方法院檢察署刑案資料查註紀錄表可按，被告於五年以內再犯本件有期徒刑以上
    之罪，為累犯，應依刑法第四十七條之規定，加重其刑並遞加之。爰審酌被告犯
    罪之動機、目的、手段、品行、智識程度、所生危害及犯後坦承犯行，態度良好
    等一切情狀，量處如主文所示之刑。另被告施用第二級毒品安非他命所用之燈泡
    等器具，並未扣案，且已滅失，亦據被告陳明在卷，自不再為沒收銷燬之諭知，
    附此敘明。
據上論斷，應依刑事訴訟法第二百九十九條第一項前段，毒品危害防制條例第十條第
二項，刑法第十一條前段、第五十六條、第四十七條，判決如主文。
本案經檢察官林豐正到庭執行職務。
中      華      民      國    八十九    年      三      月      六      日
        臺灣雲林地方法院刑事第二庭
                                        法  官  黃  家  慧
右正本證明與原本無異。
如不服本判決，應於判決送達後十日內向本院提出上訴狀( 應附繕本 )。
                                        書記官  鄭  國  銘
中      華      民      國    八十九    年      三      月      六      日
附錄論罪科刑法條：
毒品危害防制條例第十條第二項：
施用第二級毒品者，處三年以下有期徒刑。


司法院資訊處製作；財團法人民間司法改革基金會備份。
